臺灣新北地方法院刑事判決
111年度審訴字第670號
公  訴  人  臺灣新北地方檢察署檢察官
被      告  黃韋銘



上列被告因違反毒品危害防制條例案件，經檢察官提起公訴（11
1年度偵字第9281號），被告於準備程序中對被訴事實為有罪之
陳述，本院合議庭裁定由受命法官獨任行簡式審判程序，並判決
如下：
    主  文
黃韋銘持有第一級毒品純質淨重十公克以上，處有期徒刑壹年貳
月，扣案如附表所示之物沒收銷燬之。
    事  實
一、黃韋銘明知海洛因係毒品危害防制條例第2條第2項第1款所
    定之第一級毒品，不得非法持有，竟基於持有第一級毒品之
    犯意，於民國110年5月10日凌晨1時45分許前某時，在新北
    市某速食店內，向真實姓名、年籍不詳之成年男子購入第一
    級毒品海洛因3包（合計純質淨重超過10公克），欲供己施
    用而持有之。嗣於110年5月10日凌晨1時45分許，警方持本
    院核發之搜索票前往新北市○○區○○路000巷00弄0號2樓其友
    人陳玉峰住處執行另案搜索時，黃韋銘在場，為警當場扣得
    其持有之上開海洛因3包（編號1-15、1-16、1-17，純質淨
    重26.73公克以上），而查悉上情。
二、案經新北市政府警察局三峽分局報告臺灣新北地方檢察署檢
    察官偵查起訴。
　　理  由
一、按除被告所犯為死刑、無期徒刑、最輕本刑為3年以上有期
    徒刑之罪或高等法院管轄第一審案件者外，於第一次審判期
    日前之準備程序進行中，被告先就被訴事實為有罪之陳述時
    ，審判長得告知被告簡式審判程序之旨，並聽取當事人、代
    理人、辯護人及輔佐人之意見後，裁定進行簡式審判程序，
    刑事訴訟法第273條之1第1項定有明文。經核本件被告所犯
    係死刑、無期徒刑、最輕本刑為3年以上有期徒刑以外之罪
    ，其於準備程序中就被訴之事實為有罪陳述，經法官告知簡
    式審判程序之旨，並聽取公訴人及被告之意見後，本院合議
    庭依刑事訴訟法第273條之1第1項規定，裁定由受命法官獨
    任進行簡式審判程序，合先敘明。
二、上揭犯罪事實，業據被告黃韋銘於警詢、偵查及本院審理時
    均坦承不諱，核與證人林浿鈴、陳東德於警詢時證述之情節
    相符，復有本院110年聲搜字第753號搜索票、新北市政府警
    察局三峽分局搜索扣押筆錄、扣押物品目錄表各1份、扣案
    海洛因照片3張、查獲賭博現場照片5張（見毒偵卷第55頁、
    第57頁至第64頁、第75頁至反面、第77頁至第79頁）附卷可
    稽，並有被告持有之碎塊3包扣案可資佐證。而前揭扣案之
    碎塊3包（編號1-15、1-16、1-17）經鑑驗結果，均含有第
    一級毒品海洛因成分（係連同非被告持有之海洛因1包【編
    號1-3，毛重0.72公克】一同鑑驗，該4包海洛因合計淨重31
    .31公克，驗餘淨重31.19公克，純質淨重27.45公克，故扣
    除非被告持有之編號1-3海洛因毛重後，被告持有之海洛因
    純質淨重至少26.73公克），亦有法務部調查局濫用藥物實
    驗室110年6月7日調科壹字第11023006290號鑑定書1份（見
    毒偵卷第103頁至第104頁）在卷可參，足徵被告前開自白與
    事實相符，堪以採信。本案事證明確，被告犯行堪以認定，
    應依法論科。
三、論罪科刑：
  ㈠核被告所為，係犯毒品危害防制條例第11條第3項之持有第一
    級毒品純質淨重10公克以上罪。
  ㈡爰審酌被告明知第一級毒品海洛因對於人體有莫大之戕害，
    竟漠視毒品之危害性及法令之禁制，仍為供己施用購入持有
    純質淨重10公克以上之海洛因，所為應予非難，惟念其犯後
    坦承犯行，態度尚稱良好，兼衡其犯罪之動機、手段、持有
    毒品之數量，及高職畢業之智識程度、離婚，自陳入監前從
    事電子業、無需扶養他人、經濟狀況良好之生活情形（見被
    告個人戶籍資料、本院卷第99頁）等一切情狀，量處如主文
    所示之刑。
四、扣案之海洛因3包（編號1-15、1-16、1-17，與非被告持有
    之海洛因1包【編號1-3】合計驗餘淨重31.19公克），為本
    案查獲被告持有之第一級毒品，不問屬於犯人與否，均應依
    毒品危害防制條例第18條第1項前段之規定，沒收銷燬之（
    取樣化驗部分，既已驗畢用罄滅失，不另諭知沒收銷燬）。
    另包裝上開第一級毒品之外包裝袋，因其上殘留之毒品難以
    析離，且無析離之實益與必要，應視同毒品，併予沒收銷燬
    。
據上論斷，應依刑事訴訟法第273條之1第1項、第299條第1項前
段，判決如主文。
本案經檢察官王聖涵提起公訴，檢察官林亭妤到庭執行職務。
中　　華　　民　　國　　111 　年　　9 　　月　　1 　　日
                  刑事第二十三庭  法 官  藍海凝
上列正本證明與原本無異。
如不服本判決，應於判決送達後20日內敘明上訴理由，向本院提
出上訴狀 (應附繕本) ，上訴於臺灣高等法院。其未敘述上訴理
由者，應於上訴期間屆滿後20日內向本院補提理由書「切勿逕送
上級法院」。
                                  書記官  彭姿靜
中　　華　　民　　國　　111 　年　　9 　　月　　6 　　日
附錄本案論罪科刑法條全文：
毒品危害防制條例第11條
持有第一級毒品者，處3年以下有期徒刑、拘役或新臺幣30萬元
以下罰金。
持有第二級毒品者，處2年以下有期徒刑、拘役或新臺幣20萬元
以下罰金。
持有第一級毒品純質淨重十公克以上者，處1年以上7年以下有期
徒刑，得併科新臺幣1百萬元以下罰金。
持有第二級毒品純質淨重二十公克以上者，處6月以上5年以下有
期徒刑，得併科新臺幣70萬元以下罰金。
持有第三級毒品純質淨重五公克以上者，處2年以下有期徒刑，
得併科新臺幣20萬元以下罰金。
持有第四級毒品純質淨重五公克以上者，處1年以下有期徒刑，
得併科新臺幣10萬元以下罰金。
持有專供製造或施用第一級、第二級毒品之器具者，處1年以下
有期徒刑、拘役或新臺幣10萬元以下罰金。
附表：
應沒收銷燬之物 備註 扣案海洛因3包及其外包裝袋3個 編號1-15、1-16、1-17，與非被告持有之海洛因1包【編號1-3】合計驗餘淨重31.19公克